臺灣新竹地方法院刑事判決
111年度易字第456號
公  訴  人  臺灣新竹地方檢察署檢察官
被      告  黃誌賢


上列被告因妨害名譽案件，經檢察官提起公訴（110年度偵字第1
2564號)，被告於本院準備程序中，就被訴事實為有罪之陳述，
經本院告知簡式審判程序意旨，並聽取公訴人、被告之意見後，
裁定依簡式審判程序審理，並判決如下：
    主  文
黃誌賢犯公然侮辱罪，處罰金新臺幣捌仟元，如易服勞役，以新
臺幣壹仟元折算壹日。
    事實及理由
一、本件犯罪事實及證據，除犯罪事實一、第2行「在不詳處所
    」之記載應補充更正為「在新竹地區之不詳處所」；證據部
    分應補充「被告黃誌賢於本院準備程序、審理時之自白（本
    院卷第46、51頁）」外，餘均引用檢察官起訴書之記載（如
    附件）。
二、論罪科刑：
　㈠核被告黃誌賢所為，係犯刑法第309條第1項公然侮辱罪。
  ㈡爰以行為人之責任為基礎，審酌被告與告訴人因故爭執，而
    於網路上公然辱罵告訴人，致告訴人名譽貶損，所為實值非
    難，考量被告所犯情節、犯罪手段，兼衡其犯後終能坦承犯
    行，然因告訴人與被告均無意願，迄今未能達成和解，暨其
    自述高中畢業之教育程度，現從事業務，自己做生意，家庭
    經濟狀況普通之生活狀況（本院卷第51頁）及告訴人對於本
    案量刑之意見（本院卷第52頁）等一切情狀，量處如主文所
    示之刑，並諭知易服勞役之折算標準。
據上論斷，應依刑事訴訟法第273條之1第1項、第299條第1項前
段、第310條之2、第454條第2項，判決如主文。
本案經檢察官陳榮林提起公訴，檢察官林李嘉到庭執行職務。　
中　　華　　民　　國　　111 　年　　8 　　月　　18　　日
                  刑事第三庭    法  官  王靜慧 
以上正本證明與原本無異。
如不服本判決應於收受本判決後20日內向本院提出上訴書狀，上
訴書狀應敘述具體理由。上訴書狀未敘述上訴理由者，應於上訴
期間屆滿後20日內補提理由書狀於本院(均須按他造當事人之人
數附繕本 )「切勿逕送上級法院」。 　　　　　
中　　華　　民　　國　　111 　年　　8 　　月　　19　　日
                                書記官  陳怡君
附錄本案論罪科刑法條：
中華民國刑法第309條第1項
公然侮辱人者，處拘役或9千元以下罰金。　　　　　
附  件：
臺灣新竹地方檢察署檢察官起訴書
                                    110年度偵字第12564號
　　被　　　告　黃誌賢　
上列被告因妨害名譽案件，業經偵查終結，認應提起公訴，茲將
犯罪事實及證據並所犯法條分敘如下：
        犯罪事實
一、黃誌賢基於公然侮辱之犯意，於民國110年7月5日8時15分許
    起至同日8時34分許止間，在不詳處所，以臉書社群網站暱
    稱「黃誌賢」名義，在林仁國臉書社群網站暱稱「林仁國」
    名義個人主頁之貼文，留言如附表所示之留言內容，以「畜
    生」辱罵林仁國，足以貶損林仁國在社會上之評價。
二、案經林仁國訴由嘉義市政府警察局第一分局報告偵辦。
        證據並所犯法條
一、證據清單及待證事實
編號 證據名稱 待證事實 (一) 被告黃誌賢於偵查中之供述。 被告矢口否認上開犯行，辯稱：因為告訴人曾向我們公司批過貨，只是廠商關係，後來他用我們的公司圖片及地址經營生意，然後留自己的電話，但卻不接客人電話，客人有問題卻依地址到我們公司詢問，告訴人做很多事情都讓我們收尾云云。 (二) 告訴人林仁國於警詢及偵訊中之指訴。 證明全部犯罪事實。 (三) 告訴人提供之臉書截圖。 被告有於上開時間、地點對告訴人辱罵「畜生」之事實。 
二、被告黃誌賢固以上開言詞置辯，然自被告於臉書留言內容之
    「對不起我不是罵你畜生，這樣對不起畜生，畜生對社會還
    有貢獻，你只會讓人擔心」等語，可知被告知悉辱罵他人「
    畜生」足以貶抑他人社會評價。又雙方雖有工作上之業務糾
    紛，然告訴人林仁國之商業行為與被告之辱罵行為間並無直
    接關聯，雙方之紛爭並不能成為被告辱罵告訴人之正當理由
    ，被告顯係因其與告訴人間之長期紛爭致生不滿，始在告訴
    人之臉書個人主頁留下如附表所示之留言內容，以告訴人不
    如畜生之文義貶損告訴人名譽。被告所辯，委無足取，其犯
    嫌洵堪認定。
三、核被告所為，係犯刑法第309條第1項之公然侮辱罪嫌。至報
    告意旨認被告發布之如附表所示之留言內容另涉犯刑法310
    條第2項之加重誹謗罪嫌。又按刑法之公然侮辱係指行為人
    於不特定人得共見共聞之狀況下，以抽象之言行詈罵、嘲笑
    被害人，而使被害人感覺難堪之輕蔑行為，保護法益乃係被
    害人對外界褒貶喜怒哀樂反應之感情名譽；刑法之誹謗罪則
    指，行為人意圖散布於眾，傳述足以詆毀他人名譽之具體事
    實，致影響社會眾人對被害人之人格評價，保護法益乃係社
    會一般人對被害人人格評價之外在名譽。而被告之留言中並
    未以具體之不實事項指摘告訴人，尚難認被告有何誹謗之犯
    行，是報告意旨容有誤會。惟前開部分如成立犯罪，因與上
    開提起公訴之事實為同一社會事實關係，為起訴效力所及，
    爰不另為不起訴處分，併此敘明。
四、依刑事訴訟法第251條第1項提起公訴。
　  此　  致
臺灣新竹地方法院
中　　華　　民　　國　 111　　年　　4 　　月　　 9　　日
                            檢  察  官    陳  榮  林
本件正本證明與原本無異
中　　華　　民　　國　 111　　年　　4 　　月　　18　　日
                            書  記  官    張  羽  函
附錄本案所犯法條全文
中華民國刑法第309條
公然侮辱人者，處拘役或 9 千元以下罰金。
以強暴犯前項之罪者，處 1 年以下有期徒刑、拘役或 1 萬 5
千元以下罰金。
附表
編號 留言內容 1 林仁國40幾歲的人了，做事不敢承擔，整天讓家人擔心，整天做那種偷雞摸狗的行為，留點好名聲給人探聽好嗎，你的名聲都讓你在待不下去苗栗三灣跑到頭份，又跑到竹南。新豐。新竹。。再來你要跑到哪不是很有錢？怎麼會跟人家借那種2-3千？人家沒錢還要用人家的摩托車幫你借錢？你要人家探聽這個喔？你這種名聲說有人會因為你的名聲幫你借你20萬我笑笑 2 現在就只敢當鍵盤俠真的很可憐，到底誰躲著不清楚？到現在沒有一個朋友還有家人挺你，到底誰做人失敗阿？你不是做人可以探聽？怎麼會到現在一天到晚被打？你也很好笑我們都找不到你了怎麼打你想找你都找到你家人那了，到底是誰當鎖頭烏龜躲著不敢面對？還要家人不要相信別人？你說的話你家人都不信了？你還要外面的人怎麼信你？你做事光明磊落可以給人探聽那怎麼是你躲起來？你臉書跟賴po沒怎麼沒人支持你沒人挺你，替你媽為你難過，生個兒子大人大種了還要活得跟畜生一樣，不是被打就是被趕走讓人看不起，對不起我不是罵你畜生，這樣對不起畜生，畜生對社會還有貢獻，你只會讓人擔心